# 提供劳务易货交易时，期末暂未收到货物怎么列报？

提问人：coolfish 时间：2013-08-20 07:21:09
请教个问题：有家客户是提供报纸广告服务的，和客户约定对方以自有货物做为对价支付广告款，如果年末广告劳务已提供，但对方暂未把货物提供给广告公司，广告公司将这笔应收的货物在哪个项目列报比较合适？（假设合同约定是 100 万元，对方货物不存在减值）

回答人：chenyiwei
关键是合同约定的结算方式：是以下两种情况中的哪一种： 1 、价值 100 万元的货物（按照实际交付货物时的市价计算）； 2 、指定品种、数量、规格的货物，该批货物在签约时的公允价值为 100 万元，但如果后续公允价值发生变动，结算价格也不再调整。 如果是第一种情况，该债权仍属于货币性债权，应确认为应收账款；如果是后一种情况，则属于非货币性债权，应确认为预付款项。